【裁判字號】    92,交上易,1659
【裁判日期】    921106
【裁判案由】    過失傷害
【裁判全文】
臺灣高等法院臺中分院刑事判決                九十二年度交上易字第一六五九號
    上  訴  人
    即  被  告  丙○○
右上訴人因過失傷害案件，不服臺灣台中地方法院九十二年度交訴字第一○二號中華
民國九十二年七月二十九日第一審判決（起訴案號：臺灣台中地方法院檢察署九十二
年度偵字第一九○三號），提起上訴，本院判決如左：
      主  文
上訴駁回。
      事  實
一、丙○○於民國九十一年六月十五日晚間九時許，駕駛車號ＰＥ—三二六三號自用
    小貨車沿台中市○○街由向上北路往向上路方向行駛，嗣行經中美街二○三號前
    時，其原應注意汽車駕駛人行車應注意車前狀況，隨時採取必要安全措施，而依
    當時情形並無不能注意之情事，竟疏於注意車前狀況，適有行人乙○○牽著甫滿
    二歲之黃于馨自中美街二０三號欲穿越中美街至對向二二○號，亦疏未注意在劃
    有分向限制線之道路，不得穿超道路，其穿越道路在雙黃線上等停車輛時，丙○○未注意幼童黃于馨之動態，猶貿然前行，致左前輪撞擊黃于馨，黃于馨倒地受
    有頭部外傷、右側股骨骨折之傷害。丙○○見肇事後，並未下車察看僅暫停打開
    車窗與幼童之母甲○○及行人王東吟稍加理論後，即悻然駕車離去，嗣甲○○記
    下車號經警循線查獲上情（丙○○肇事逃逸部分業經原審判決無罪確定）。
二、案經黃于馨之母甲○○訴由台中市警局第一分局報請臺灣臺中地方法院檢察署檢
    察官偵查起訴。
    理  由
一、訊據上訴人即被告丙○○固不否認於右揭時、地駕車撞傷被害人黃于馨之事實，
    惟矢口否認有何過失傷害之犯行，辯稱：伊開車到中美街二○一號前二十公尺，
    遠遠的就有看到左手邊有五、六個人要過馬路到右邊，伊就減速，看到這群人走
    到馬路的一半就停下來好像要讓伊先過，伊就行駛，突然一個小孩從人群中跑出
    來伊就趕快煞車，感覺好像撞到伊的車輪胎，有一男子趕緊抱起小孩，伊就搖下
    車窗問有無怎樣，他說沒關係，伊就走了。再被害人黃于馨所受傷部位為右側股
    骨折，足見被害人係自被告左側往其右側穿越道路，其身體右側顯無可能為被告
    所撞擊，而其身體左側亦無可能反而毫髮無傷，且依現場圖並無煞車痕，足見其
    已減速慢行，本件車禍係被害人之突然衝出，能即時煞車而停止，雖仍未免被害
    人傷害結果之發生，惟衡情被告已盡減速、注意車前狀況、隨時採取必要安全措
    施等注意義務，實難認被告就本件結果之發生有何過失可言云云。經查：
  (一)被告於前揭時、地駕駛自用小貨車撞傷被害人黃于馨之事實，業據被告迭於警訊
    、偵訊及本院調查、審理時供承不諱，核與被害人甲○○指述、證人乙○○證述
    之情節相符，復有交通事故調查報告表一份、照片四張及澄清醫院診斷證明書一
    份在卷可資佐證。
  (二)次查本件被害人即幼童黃于馨係由證人乙○○牽著自中美街二○三號欲穿越中美
    街至對街前方二二○號，即由被告行車方向由右往左穿越，其等已穿越道路在雙
    黃線上等停車輛等情，業据證人乙○○於原審及本院到庭證述甚詳，並有道路交
    通事故調查報告表及證人乙○○於本院當庭繪製肇事地點行走路線圖在卷足憑，
    本院審之證人乙○○對於被害人行走方向應無偽詞之必要，且揆之證人所繪上開
    行走路線圖，中美街二二○號在中美街二○三號對街斜前方，故被害人被證人乙○○牽手過街，尚未通過中線時，遭被告車輛由後撞擊右側股並跌倒，於經驗法
    則上即屬可能，況被害人由證人乙○○牽著已穿越道路在雙黃線上等停車輛，其
    站立之方向及角度難免變動，則其左股骨或右股骨為被告駕駛車所撞擊，均有可
    能，故證人乙○○上開證詞應可採信，被告辯稱被害人係自中美街二二○號突然
    衝出欲過馬路云云，即不可採信。再查，被告曾於偵查中供承於距肇事地點二十
    公尺前已見到證人乙○○牽著被害人與一群人欲過馬路等語（見偵查卷第十三頁
    ），足見被害人欲通過馬路之狀況早為被告所預見，且依卷附現場照片顯示，肇
    事地點即台中市○○街商店林立，街道並不寬廣，被告駕駛車輛如能注意車前狀
    況，減速謹慎慢行並注意幼童動態，當可避免本件車禍之發生。被告所辯其無過
    失云云，要屬卸責或避就之詞，殊不足取。
  (三)按汽車駕駛人行駛車輛時，應注意車前狀況，隨時採取必要安全措施，道路交通
    安全規則第九十四條第三項（原審誤載為第九十三條）定有明文。被告駕駛汽車
    ，自應遵守上述有關交通安全之規定，且肇事當時天氣晴朗、路面無缺陷亦無障
    礙、視距良好等情狀，依被告之智識、能力並無不能注意之情形，竟疏未注意而
    肇事，其有過失，已甚明確，雖本件車禍被害人違規穿越分向限制線，亦與有過
    失，然被告尚不能執此解免其過失責任。又其過失行為與被害人受傷結果間有相
    當因果關係，是本件事證明確，被告過失傷害之犯行堪以認定。
二、核被告所為，係犯刑法第二百八十四條第一項前段過失傷害罪。原審依刑法第二
    百八十四條第一項前段、第四十一條第一項前段、罰金罰鍰提高標準條例第一條
    前段、第二條之規定，並審酌被告尚無不良素行，本件車禍之過失程度、所生危
    害、本件車禍被害人與有過失、被告犯後態度尚稱良好及其迄今仍未與告訴人達
    成和解等一切情狀，量處被告有期徒刑三月，如易科罰金，以三百元折算一日，
    核其認事用法，並無不當，量刑亦稱妥適，被告上訴仍否認犯罪，並指摘原審量
    刑過重云云，為無理由，應予駁回。
三、據上論斷，應依刑事訴訟法第三百六十八條，判決如主文。
本案經檢察官丁○○到庭執行職務。
中      華      民      國    九十二    年     十一     月      六      日
                                   臺灣高等法院臺中分院刑事第八庭
                                         審判長法  官  羅  得  村
                                               法  官  黃  文  進
                                               法  官  陳  毓  秀
右正本證明與原本無異。
不得上訴。
                                               書記官  吳  宗  玲
中      華      民      國    九十二     年     十一     月     七      日
附錄本案論罪科刑主要法條：
刑法第二百八十四條第一項：
因過失傷害人者，處六月以下有期徒刑、拘役或五百元以下罰金。致重傷者，處一年
以下有期徒刑、拘役或五百元以下罰金。
(罰金部份業經提高十倍為五千元)
                                                                        Ｆ


司法院資訊處製作；財團法人民間司法改革基金會備份。
